【裁判字號】    90,上易,2387
【裁判日期】    901225
【裁判案由】    妨害婚姻等
【裁判全文】
臺灣高等法院臺中分院刑事判決                    九十年度上易字第二三八七號
    上  訴  人
    即  被  告  丙○○
                        身分證.
    選任辯護人  張居德  律師
    上  訴  人
    即  被  告  乙○○  女三十.
                        住南投.
                        身分證.
右上訴人等因妨害婚姻及家庭案件，不服臺灣南投地方法院九十年度易字第一六七號
中華民國九十年八月八日第一審判決（起訴案號：臺灣南投地方法院檢察署九十年度
偵字第三九二號），提起上訴，本院判決如左：
    主  文
上訴駁回。
    事  實
一、丙○○曾於民國（下同）八十年間因犯竊盜案件，經本院判處有期徒刑十月，甫
    於八十五年六月十一日執行完畢，猶不知悔改，明知乙○○係有配偶之人，竟與
    其均基於概括之犯意，自八十八年十月十一日起至同年月十七日止，連續在南投
    縣中寮鄉○○村○○路八十九號丙○○住處相姦、通姦三次。嗣於八十九年九月
    間，乙○○之夫甲○○獲悉乙○○於同年五月三十一日產下一女，方知上情。
二、案經被害人甲○○訴由台灣台中地方法院檢察署檢察官呈請台灣高等法院台中分
    院檢察署令轉台灣南投地方法院檢察署檢察官偵查起訴。
    理  由
一、右揭犯罪事實，業據被告乙○○坦承不諱；被告丙○○固坦承於前揭時地有與乙○○發生性行為之事實，惟辯稱不知被告乙○○為有配偶之人。經查：
（一）被告丙○○與被告乙○○相姦、通姦後，產下一女李晏毓，有南投縣名間鄉泰
      宜婦幼醫院之出生證明書影本一份可稽；且經原審送請法務部調查局鑑定結果
      ，亦認為依據遺傳法則，李晏毓之各項ＤＮＡ  ＳＴＲ式型別與丙○○之相對
      應型別均無矛盾，經計算其ＣＰＩ值為三二九０二九以上，因此認為李晏毓極
      可能（機率百分之九九點九九以上）為丙○○與乙○○二人所生，復有法務部
      調查局九十年五月二十三日（九０）陸（四）字第九００二八四五七號鑑定通
      知書附卷可憑，此外並經告訴人甲○○於警訊、檢察官偵查及原審審理中指述
      明確，則被告丙○○與被告乙○○應確有相姦、通姦之事實，可以認定。
（二）又被告丙○○於偵查中自承八十六年十月間丙○○之父囑乙○○為丙○○介紹
      女友時，甲○○曾陪同乙○○及乙○○娘家之人一同前往丙○○住處，而當時
      乙○○即亦曾向丙○○介紹甲○○為其先生等語（參見八十九年度偵字第二０
      三一二號卷第三十九頁）；且於原審調查時亦坦認發生性關係前一年知道被告
      乙○○係有配偶之人，發生性關係前，伊有再度詢問被告乙○○是否離婚，惟
      被告乙○○沈默不語（參見原審九十年四月十一日訊問筆錄）。則被告丙○○
      與被告乙○○相姦之時，當已知被告乙○○係有配偶之人，所辯應僅屬臨訟飾
      卸之詞，不值採信。
（三）綜上，本件事證已臻明確，被告二人犯行均可認定，應依法論科。
二、核被告乙○○所為，係犯刑法第二百三十九條前段之通姦罪；被告丙○○所為，
    則係犯刑法第二百三十九條後段之相姦罪。被告二人先後多次通姦及相姦之犯行
    ，時間緊接，犯罪構成要相同，顯係基於概括之犯意反覆為之，應依連續犯論處
    並加重其刑。又被告丙○○曾於八十年間因犯竊盜罪，經臺灣高等法院台中分院
    判處有期徒刑十月，甫於八十五年六月十一日假釋付保護管束執行完畢，此有台
    灣南投地方法院檢察署刑案資料查註紀錄表及台灣高等法院被告全國前案紀錄表
    各乙紙在卷可稽，其於五年內再犯本件有期徒刑以上之罪，為累犯，應依刑法第
    四十七條規定加重其刑。原審依刑法第五十六條、第二百三十九條、第四十七條
    、第四十一條第一項前段，罰金罰鍰提高標準條例第二條，審酌被告等之品行、
    年齡、智識、犯罪動機、破壞告訴人之家庭和諧及犯罪後未能與告訴人和解之態
    度等一切情狀，分別量處如原審主文所示之刑，並均諭知易科罰金之折算標準，
    原審判決認事用法核無不合，量刑亦妥適，被告丙○○上訴仍執前詞否認犯罪，
    其上訴為無理由，被告乙○○上訴請求從輕量刑，其上訴亦無理由，均應予以駁
    回。
三、據上論斷，應依刑事訴訟法第三百六十八條，判決如主文。
本案經檢察官丁○○到庭執行職務。
中       華       民       國   九  十    年    十二     月   二十五    日
                                臺灣高等法院臺中分院刑事第三庭
                                      審判長法  官  陳  朱  貴
                                            法  官  廖  柏  基
                                            法  官  劉  連  星
右正本證明與原本無異。
不得上訴。
                                          書記官  李  妍  嬅
中       華       民       國   九  十    年    十二     月   二十五    日
附錄本案論罪科刑法條：
刑法第二百三十九條：
有配偶而與人通姦者，處一年以下有期徒刑。其相姦者亦同。
                                                                        Ｋ


司法院資訊處製作；財團法人民間司法改革基金會備份。
